臺灣高等法院刑事判決　　　　　　　　94年度上訴字第285號
上　訴　人　甲○○
即　被　告
　　　　　　　　　　分證統一編號：Ｚ000000000號
上列上訴人因違反毒品危害防制條例案件，不服臺灣臺北地方法
院93年度訴字第346號，中華民國93年12月20日第一審判決（起訴
案號：臺灣臺北地方法院檢察署93年度毒偵字第413號，移送併
案審理：93年度毒偵字第2026號），提起上訴，本院判決如下：
    主  文
原判決撤銷。
甲○○連續施用第一級毒品，累犯，處有期徒刑壹年貳月。
扣案第一級毒品海洛因壹包（淨重零點零玖公克）、注射針筒貳
支，均沒收銷燬。
    事  實
一、甲○○前因施用毒品案件，經臺灣板橋地方法院檢察署以90
    年戒執緝二字27號執行強制戒治，於民國（下同）90年2月
    10日起算，90年11月02日停止強制戒治出監，且因施用第1
    、2級毒品案件，在89年11月8日由臺灣板橋地方法院檢察署
    檢察官以89年度毒偵字第4618號提起公訴，經臺灣板橋地方
    法院於90年9月21日判處有期徒刑8月確定，與另案同法院所
    判毒品案所處8月，妨害公務案所處4月、偽造文書案所處5
    月、定應執行有期徒刑2年確定，入監執行，嗣假釋出獄，
    付保護管束，並於92年10月8日保護管束期滿執行完畢。
二、甲○○復基於施用第1級毒品之概括犯意，於92年11月初起
    ，連續在台北市○○路○段69巷20號1樓其家中，施用第1級
    毒品海洛因，為警於92年12月22日凌晨2時40分，在桃園縣
    中壢市○○路○段293號前盤檢查獲，並扣得海洛因1包（淨
    重0‧09公克）（起訴部分）。
三、甲○○復基於同一概括犯意，至93年10月04日止，連續在臺
    北市○○區○○路七段69巷20號1樓施用第1級毒品海洛因，
    為警於93年10月06日23時40分，在臺北縣深坑鄉○○路○段2
    86巷24號2樓，為警查獲並扣得甲○○所有專供施用第1級
　　毒品之器具注射針筒2支（併案部分）。
四、案經桃園縣警察局報告臺灣桃園地方法院檢察署陳請臺灣高
　　等法院檢察署檢察長令轉臺灣臺北地方法院檢察署檢察官偵
  　查起訴及併案（93年毒偵字第2026號）。
    理  由
一、上訴人即被告甲○○經合法傳喚雖未到庭，惟右開事實業據
    被告甲○○於原審坦承並為認罪陳述，且查：
(一)、本件認定事實所引用本件卷內所有卷證資料（包含人證與文
    書證據、物證等證據），並無證據證明係公務員違背法定程
    序所取得，且卷內文書證據，亦無刑事訴訟法第159條之4之
    顯有不可信之情況與不得作為證據之情形，則依刑事訴訟法
    第159條至159條之5之規定，本件認定事實所引用之本件卷
    證所有證據，均有證據能力，合先敘明。
(二)、被告經警先後查獲後採集尿液送結果，為嗎啡陽性反應，分
    別有桃園縣衛生局不法藥物尿液檢定書與台灣檢驗科技股份
    有限公司濫用藥物尿液檢驗報告在卷可查（第161號偵卷第
    75 頁），查扣之海洛因1包（淨重0.09公克），經法務部調
    查局鑑驗明確，有該局93年1月20日調科壹字第080007226鑑
    定通知書在卷可稽（第161號偵卷第76頁），並有扣案如前
    述海洛因1包與被告甲○○所有專供施用第1級毒品之器具注
    射針筒2支可證，被告自白與前開證據相符，堪信為真實。
(三)、被告甲○○前因施用毒品案件，經臺灣板橋地方法院檢察署
    以90年戒執緝二字27號執行強制戒治，90年2月10日起算，
    90年11月02日停止強制戒治出監，且因施用第1、2級毒品案
    件，於89年11月8日由臺灣板橋地方法院檢察署檢察官以89
    年度毒偵字第4618號提起公訴，經臺灣板橋地方法院於90年
    9月21日判處有期徒刑8月確定，與另案同法院所判毒品案所
    處8月，妨害公務案所處4月、偽造文書案所處5月、定應執
    行有期徒刑2年確定，入監執行，嗣假釋出獄，付保護管束
    ，並於92年10月8日保護管束期滿執行完畢，有臺灣高等法
    院前案紀錄表在卷可查，其係於強制戒治執行完畢釋放後，
    5年內再犯第10條之罪。
(四)、綜上，本件事證明確，被告犯行洵堪認定，應依法論科。
二、論罪科刑部分：
(一)、核被告甲○○多次施用海洛因，所為係犯毒品危害防制條例
    第10條第1項之罪，其多次犯行，時接事同，所犯罪名同一
    ，顯係基於概括之犯意為之，應論以連續犯一罪，並加重其
    刑；被告有如事實欄所載之罪刑執行完畢之事實，有臺灣高
    等法院被告全國前案紀錄表在卷可稽，其於5年內再犯有期
    徒刑以上之本件之罪為累犯，應遞加重其刑。公訴意旨雖未
    敘及甲○○復基於同一概括犯意至93年10月04日止，連續施
　　用第1級毒品海洛因部分，惟此部分因與起訴部分有連續犯
  　裁判上一罪之關係，為起效力所及且檢察官亦函送併案辦理
    ，應併案審理。
(二)、原審予被告論罪科刑固非無見，惟查：(一)、「科刑之判決書
    ，須將認定之犯罪事實詳記於事實欄，然後於理由內逐一說
    明其憑以認定之證據，使事實與理由兩相一致，方為合法，
    倘事實欄已有敘及，而理由內加說明，是為理由不備，理由
    已加說明，而事實欄無此記載，則理由失其依據，均足構成
    撤銷之原因（54年台上字第1980號）」，本件原審判就被告
    所犯移送辦案審理部分，並未明確記載被告犯罪之地點。(二)
    、移送併案審理部分，查扣有被告甲○○坦承為其所有專供
    施用第1級毒品之器具注射針筒2支，原審疏未審酌。(三)、原
    審判決未載明被告經強制戒治執行完畢釋放後，5年內再犯
    第10條之罪。以上原判決容有未洽，是被告上訴未具理由，
    指摘原判決不當，雖無理由，惟原判決既有可議，自應將原
    判決予以撤銷改判。
(三)、爰審酌被告犯罪動機、目的、所受刺激、手段、品行、智識
    程度、所生危害及犯罪後態度，非法施用毒品期間等一切情
    狀，量處有期徒刑壹年貳月。扣案之海洛因1小包（淨重0.0
    9公克），與注射針筒2支，分別為查獲之第1級毒品及甲○
    ○所有專供施用第1級毒品之器具注射針筒2支，應依毒品危
    害防制條例第18條第1項前段規定宣告沒收銷燬之。
(四)、上訴人即被告經合法傳喚無正當之理由不到庭，且亦未在監
    執行有送達證書與94年03月09日
    稽，爰不待其陳述逕行判決，併此敘明。
據上論斷，應依刑事訴訟法第371條、第369條第1項前段、第364
條、第299條第1項前段，毒品危害防制條例第10條第1項、第18
條第1項前段，刑法第11條前段、第56條、第47條之規定，判決
如主文。
本案經檢察官王安明到庭執行職務。
中　　華　　民　　國　　94　　年　　3 　　月　　23　　日
　　　　　　　　　刑事第十七庭審判長法　官 吳啟民
　　　　　　　　　　　　　　　　　  法　官 林瑞斌
　　　　　　　 　 　　　　　　　　　法　官 施俊堯
以上正本證明與原本無異。
如不服本判決，應於收受送達後10日內向本院提出上訴書狀，其
未敘述上訴之理由者並得於提起上訴後10日內向本院補提理由書
（均須按他造當事人之人數附繕本）。
                                    書記官 陳彥蕖
中　　華　　民　　國　　94　　年　　3 　　月　　23　　日
附錄：本案論罪科刑法條全文
毒品危害防制條例第10條
施用第1級毒品者，處6月以上5年以下有期徒刑。
施用第2級毒品者，處3年以下有期徒刑。
